【裁判字號】    95,簡上,204
【裁判日期】    951219
【裁判案由】    毒品危害防制條例
【裁判全文】
臺灣彰化地方法院刑事判決             95年度簡上字第204號
上  訴  人  臺灣彰化地方法院檢察署檢察官
被      告  甲○○
上列上訴人因被告違反毒品危害防制條例案件，不服本院彰化簡
易庭九十五年度彰簡字第六八五號，中華民國九十五年九月二十
九日第一審簡易判決（九十五年度毒偵字第二一０三號），提起
上訴，本院管轄之第二審合議庭裁定依簡式審判程序審理，判決
如下：
    主  文
上訴駁回。
    事實及理由
一、本案經本院審理結果，認第一審判決認事用法及量刑均無不
    當，應予維持，並引用第一審判決書記載，事實、證據及理
    由（如附件）。
二、按除被告所犯為死刑、無期徒刑、最輕本刑為三年以上有期
    徒刑之罪或高等法院管轄第一審案件者外，於前條第一項程
    序進行中，被告先就被訴事實為有罪之陳述時，審判長得告
    知被告簡式審判程序之旨，並聽取當事人、代理人、辯護人
    及輔佐人之意見後，裁定進行簡式審判程序，刑事訴訟法第
    二百七十三條之一第一項定有明文。本件被告甲○○所涉係
    死刑、無期徒刑、最輕本刑為三年以上有期徒刑之罪或高等
    法院管轄第一審案件以外之罪，並於本院行準備程序時就被
    訴事實為有罪之陳述，本院合議庭依前揭規定，經評議結果
    ，裁定行簡式審判程序。
三、公訴人上訴意旨略以：被告甲○○尚有於本件判決前之民國
    （下同）九十五年七月二十二日十五時三十分許，為警另查
    獲持有第一級毒品海洛因之犯行，該部分犯行與本案犯行，
    在法律評價上應屬於實質上一罪之繼續犯，依審判不可分原
    則，該案應為起訴效力所及，原審未及斟酌審判，難認原判
    決允當，爰請求撤銷原判決另為判決云云。經查：甲○○明
    知海洛因為毒品危害防制條例第二條第二項第一款所定之第
    一級毒品，不得非法持有，竟基於持有第一級毒品海洛因之
    犯意，於九十五年五月九日，在彰化縣彰化市火車站旁「僑
    友大樓」遊藝場內，為供己施用，向真實姓名、年籍均不詳
    ，綽號為「阿西」之成年男子，以不詳之價格購入第一級毒
    品海洛因十包（合計淨重共零點八一公克），擬全數供己施
    用。嗣於九十五年五月十一日十六時十分許，在其位於彰化
    縣花壇鄉○○村○○街十二巷十四號之居所，為警搜索查獲
    ，並扣得第一級毒品海洛因十包（合計淨重共零點八一公克
    ）之事實，業據被告於本院行準備程序與審理時均坦承不諱
    ，且其於九十五年五月十一日為警查獲時所採取之尿液，經
    送鑑驗結果，未呈嗎啡陽性反應，此有彰化縣警察局彰化分
    局委託檢驗尿液代號與真實姓名對照單一紙及詮昕科技股份
    有限公司於九十五年六月二日所出具之濫用藥物尿液檢驗報
    告一紙附卷可稽，而扣案之白色粉末十包，經鑑定結果，確
    係第一級毒品海洛因（合計驗餘淨重共零點八一公克），有
    法務部調查局調科壹字第一四００一三０００號鑑驗通知書
    一紙在卷可參，被告本件違反毒品危害防制條例之犯行，堪
    以認定。而公訴人上訴意旨即九十五年度偵字第八九六二號
    移送併辦意旨書以：被告於九十五年七月二十日九時許，在
    彰化縣彰化市○○路上之「明星保齡球館」內，向真實姓名
    、年籍均不詳，綽號為「阿文」之成年男子，以不詳之價格
    購入第一級毒品海洛因五包（合計淨重共零點五三公克），
    因而持有之。因持有毒品本身即具有繼續性，故被告先後二
    次持有第一級毒品海洛因之犯行，在法律評價上應屬於繼續
    犯。是本件同一被告所涉持有第一級毒品海洛因之犯行，係
    屬實質上一罪，應移送本院併案審理等語。所謂繼續犯，係
    以一行為持續的侵害一法益，其特性則僅屬一個行為，不過
    其不法之狀態，係在持續狀態中而言。是持有毒品罪本身係
    屬繼續犯無疑，惟本案被告自九十五年五月九日起至同年五
    月十一日止，持有第一級毒品海洛因之犯行（本案部分），
    與被告自九十五年七月二十日起至同年七月二十二日止之併
    案犯行部分（被告於偵訊中先稱係於九十五年五月九日購得
    而持有，復於偵訊中改稱係於同年七月二十日購得，再於本
    院審理時複改稱係於同年五月九日購得，被告前後多次說辭
    反覆，復無其他證據可資佐證，其言不足採信，本院以公訴
    人併辦意旨及補充理由書為事實認定依據），相隔有二月之
    久，且綜觀全卷並無其他證據足認被告係基於同一犯意為之
    ，是該二分別時段持有毒品行為尚難認僅屬一行為單數。基
    此，本案被告先後二次持有第一級毒品海洛因之行為，尚無
    論以「繼續犯」之餘地。綜上，該部分犯行與本案業經起訴
    之持有第一級毒品海洛因犯行間，並無實質上一罪之關係，
    無從併辦，該部分應退由檢察官另為適法之處理。
四、核被告甲○○所為，係犯毒品危害防制條例第十一條第一項
    之持有第一級毒品罪。原審依據刑事訴訟法第四百四十九條
    第一項前段、第四百五十條第一項、第四百五十四條第二項
    ，毒品危害防制條例第十一條第一項、第十八條第一項前段
    ，刑法第二條第一項前段、第十一條、修正前刑法第四十一
    條第一項前段，修正前罰金罰鍰提高標準條例第二條，現行
    法規所定貨幣單位折算新台幣條例第二條，逕為簡易判決處
    被告有期徒刑三月，並諭知易科罰金之折算標準，其認事用
    法並無不當，量刑亦甚妥適，公訴人以上揭理由提起上訴，
    為無理由，應予駁回。
據上論斷，應依刑事訴訟法第四百五十五條之一第一項、第三項
、第三百六十四條、第二百七十三條之一第一項、第三百七十三
條、第三百六十八條，判決如主文。
本案經檢察官洪紹文到庭執行職務。
中    華    民    國    95    年    12    月    19    日
                  刑事第一庭  審判長法  官  葉榮郎
                                    法  官  郭麗萍
                                    法  官  胡宜如
以上正本證明與原本無異。
本件不得上訴。
中    華    民    國    95    年    12    月    19    日
                                    書記官  吳金良


司法院資訊處製作；財團法人民間司法改革基金會備份。
